nb: Mat, drikkevarer og tobakk > Matvarer > Korn, ris og frokostblandinger > Frokostblanding og granola: Kalde frokostblandinger; Granola; Müsli
es: Alimentación, bebida y tabaco > Alimentos > Granos, arroz y cereales > Cereales y muesli: Cereales fríos para el desayuno; Granola; Muesli
bg-BG: Храна, напитки и тютюневи изделия > Хранителни продукти > Зърна, ориз и зърнени храни > Зърнени храни и гранола: Студени зърнени закуски; Гранола; Мюсли
zh-TW: 食物、飲料和菸草 > 食品 > 五穀雜糧食品 > 麥片和榖麥: 冷食早餐穀片; 穀麥; 麥絲里
sl-SI: Hrana, pijača in tobak > Prehrambeni izdelki > Zrna, riž in žita > Žita in granola: Hladni kosmiči za zajtrk; Granola; Muesli
nl: Eten, drinken en tabak > Voedselitems > Granen, rijst en graanproducten > Ontbijtgranen en muesli: Koude ontbijtgranen; Granola; Muesli
ko: 식품/음료/담배 > 식품 > 곡물/쌀/시리얼 > 시리얼/그래놀라: 콜드 브렉퍼스트 시리얼; 그래놀라; 뮤즐리
th: อาหาร เครื่องดื่ม และยาสูบ > รายการอาหาร > เมล็ดพืช ข้าว และธัญพืช > ซีเรียลและกราโนล่า: ซีเรียลอาหารเช้า; กราโนล่า; มูสลี
fi: Ruoka, juoma ja tupakkatuotteet > Ruokatuotteet > Viljat, riisi ja jyvät > Murot ja mysli: Aamiaismurot; Granola; Mysli
ja: 食品・飲料 > 食品 > 米・穀類 > シリアル・グラノーラ: コールドシリアル; グラノーラ; ミューズリー
pl: Żywność, napoje i tytoń > Żywność > Ziarna, ryż i płatki > Płatki śniadaniowe i granola: Zimne płatki śniadaniowe; Granola; Musli
vi: Thực phẩm, đồ uống và thuốc lá > Hàng thực phẩm > Thóc lúa, gạo và ngũ cốc > Ngũ cốc và granola: Ngũ cốc ăn sáng lạnh; Granola; Muesli
sv: Mat, dryck och tobak > Livsmedel > Säd, ris och spannmål > Frukostflingor och müsli: Frukostflingor; Granola; Müsli
ru: Продукты, напитки и табачные изделия > Пищевые продукты > Рис и крупы > Мюсли и гранола: Сухие завтраки; Гранола; Мюсли
lt-LT: Maistas, gėrimai ir tabakas > Maisto prekės > Grūdai, ryžiai ir dribsniai > Dribsniai ir granola: Šalti pusryčių dribsniai; Granola; Dribsniai
hr-HR: Hrana, piće i duhan > Prehrambeni artikli > Žitarice u zrnu, riža i žitarice > Žitarice i granole: Hladne žitarice za doručak; Granola; Müsli
pt-PT: Comida, bebidas e tabaco > Artigos alimentares > Grãos, arroz e cereal > Cereal e granola: Cereais de pequeno-almoço frios; Granola; Muesli
el: Τρόφιμα, ποτά & προϊόντα καπνού > Είδη διατροφής > Δημητριακά, ρύζι & δημητριακά πρωινού > Δημητριακά & γκρανόλα: Κρύα δημητριακά πρωινού; Γκρανόλα; Μούσλι
ro-RO: Alimente, băuturi și tutun > Produse alimentare > Cereale și orez > Cereale și granola: Cereale reci pentru mic-dejun; Granola; Muesli
da: Fødevarer, drikkevarer og tobak > Fødevarer > Korn, ris og morgenmadsprodukter > Morgenmadsprodukter og mysli: Kolde morgenmadsprodukter; Granola; Müsli
pt-BR: Alimentos, bebidas e tabaco > Alimentos > Grãos, arroz e cereais > Cereais e granola: Cereais matinais frios; Granola; Muesli
sk-SK: Potraviny, nápoje a tabakové výrobky > Potraviny > Obilniny, ryža a cereálie > Cereálie a granola: Studené raňajkové cereálie; Granola; Müsli
de: Nahrungsmittel, Getränke & Tabak > Lebensmittel > Körner, Reis & Getreide > Frühstücksflocken & Müsli: Kalte Frühstückszerealien; Granola; Müsli
cs: Jídlo, pití a tabák > Potraviny > Obilniny, rýže a obiloviny > Cereálie a müsli: Snídaňové cereálie; Granola; Müsli
tr: Yiyecek, İçecekler ve Tütün Mamülleri > Yiyecek Çeşitleri > Tahıllar ve Pirinç > Mısır ve Tahıl Gevrekleri: Soğuk kahvaltılık gevrekler; Granola; Müsli
it: Cibo, bevande e tabacco > Alimenti > Grano, riso e cereali > Cereali e muesli: Cereali freddi per la colazione; Granola; Muesli
fr: Alimentation, boissons et tabac > Aliments > Graines, riz et céréales > Céréales et muesli: Céréales froides pour petit-déjeuner; Granola; Muesli
en: Food, Beverages & Tobacco > Food Items > Grains, Rice & Cereal > Cereal & Granola: Cold Breakfast Cereals; Granola; Muesli
zh-CN: 饮食/烟酒 > 食品 > 粮食 > 谷物/混合麦片: 冷麦片早餐; 格兰诺拉麦片; 什锦麦片
hu: Élelmiszerek, italok és dohányáru > Élelmiszertételek > Gabona, rizs és gabonafélék > Gabona és granola: Hideg reggelizőpelyhek; Granola; Müzli